臺灣新竹地方法院刑事判決
110年度交易字第340號
公  訴  人  臺灣新竹地方檢察署檢察官
被      告  張祐誠



上列被告因公共危險案件，經檢察官提起公訴（110年度偵字第3
813號），被告於本院準備程序中，就被訴事實為有罪之陳述，
經本院告知簡式審判程序意旨，並聽取公訴人及被告之意見後，
本院裁定依簡式審判程序審理，並判決如下：
    主      文
張祐誠駕駛動力交通工具而吐氣所含酒精濃度達每公升零點二五
毫克以上，累犯，處有期徒刑玖月。
    事實及理由
一、本件犯罪事實及證據，除犯罪事實欄一、第1行關於「11次
    」之記載應更正為「10次」、第4行關於「12月1日」之記載
    應更正為「12月3日」；證據部分應補充「查獲過程照片5張
    （見偵卷第19頁至第20頁)」、「被告張祐誠於本院審理時
    之自白（見本院卷第39頁)」外，餘均引用檢察官起訴書之
    記載（如附件）。
二、論罪科刑：
  ㈠核被告張祐誠所為，係犯刑法第185條之3第1項第1款之駕駛
    動力交通工具而吐氣所含酒精濃度達每公升0.25毫克以上之
    公共危險罪。
  ㈡查被告前①因公共危險案件，經本院於民國106年12月28日，
    以106年度交易字第580號判決處有期徒刑9月，提起上訴後
    ，經臺灣高等法院於107年5月15日，以107年度交上易字第1
    17號判決上訴駁回並確定；②又因公共危險案件，經本院於1
    07年4月30日，以107年度交易字第156號判決處有期徒刑9月
    ，提起上訴後，經臺灣高等法院於107年7月31日，以107年
    度交上易字第214號判決上訴駁回並確定。嗣上開①②案件，
    經臺灣高等法院以107年度聲字第3584號裁定應執行有期徒
    刑1年4月並確定，於108年10月2日因縮短刑期假釋出監，迄
    至108年12月3日縮刑期滿假釋未經撤銷視為執行完畢等情，
    有臺灣高等法院被告前案紀錄表1份在卷足參。詎其又於受
    有期徒刑執行完畢後，5年以內故意再犯本件有期徒刑以上
    之罪，為累犯，且本院認本件加重最低本刑並無罪刑不相當
    之情形，爰依刑法第47條第1項之規定，加重其刑。
  ㈢爰以行為人之責任為基礎，審酌被告前已有多次公共危險罪
    之科刑紀錄，有臺灣高等法院被告前案紀錄表1份在卷可憑
    ，詎猶不知警惕，再犯本件公共危險案件，顯見被告自制力
    甚為薄弱，所為實應非難；又兼衡被告飲用酒類後吐氣酒精
    濃度達每公升1.06毫克之違反義務程度。而酒後駕駛動力交
    通工具行為具有高度潛在危險性，極可能因此造成自己或他
    人家庭健全性受到嚴重影響，且終身無法獲得修復之巨大損
    害，本件被告酒後騎乘電動自行車行駛於公眾往來之市區道
    路上，漠視自己及公眾行車安全，其犯罪足生相當之危險；
    惟念被告幸未肇生交通事故，且於犯後已陳明所犯細節坦認
    犯行之態度，兼衡被告自述勉持之家庭經濟狀況及高中肄業
    之教育程度（見本院卷第39頁）等一切情狀後，認應量處如
    主文所示之刑。
據上論斷，應依刑事訴訟法第273條之1第1項、第299條第1項前
段、第310條之2、第454條第2項，判決如主文。
本案經檢察官陳榮林提起公訴，檢察官黃翊雯到庭執行職務。
中　　華　　民　　國　　110 　年　　12　　月　　17　　日
                  刑事第四庭    法　官  郭哲宏
以上正本證明與原本無異。
如不服本判決應於收受本判決後20日內向本院提出上訴書狀，上
訴書狀應敘述具體理由。上訴書狀未敘述上訴理由者，應於上訴
期間屆滿後20日內補提理由書狀於本院(均須按他造當事人之人
數附繕本 )「切勿逕送上級法院」。 
中　　華　　民　　國　　110 　年　　12　　月　　17　　日
                                書記官  戴筑芸　
附錄本件論罪法條：
中華民國刑法第185條之3第1項第1款
駕駛動力交通工具而有下列情形之一者，處二年以下有期徒刑，
得併科二十萬元以下罰金：
一、吐氣所含酒精濃度達每公升零點二五毫克或血液中酒精濃度
    達百分之零點零五以上。 　　　　　　　　　　　　
附件：
臺灣新竹地方檢察署檢察官起訴書
                                     110年度偵字第3813號
　　被　　　告　張祐誠　男　50歲（民國00年00月00日生）
　　　　　　　　　　　　住○○市○○區○○里00鄰○○路00
　　　　　　　　　　　　　0號
　　　　　　　　　　　　居新竹縣○○市○○○路000號
　　　　　　　　　　　　國民身分證統一編號：Z000000000號
上列被告因公共危險案件，業經偵查終結，認應提起公訴，茲將
犯罪事實及證據並所犯法條分敘如下：
　　　　　犯罪事實
一、張祐誠前有11次酒駕紀錄，最近2次經臺灣高等法院以107年
    度聲字第3584號合併定應執行刑有期徒刑1年4月，並於民國
    108年10月2日縮短刑期假釋出監併付保護管束，且於108年
　　12月1日保護管束期滿假釋未經撤銷，未執行之刑以執行論
    而執行完畢。仍不知悔改，於110年3月18日17時許，在新竹
    縣○○市○○○路00號工地飲用酒類後，其吐氣所含酒精濃度已
    逾每公升0.25毫克，仍騎駛電動自行車上路。嗣於同日17時
    36分許，行經新竹縣竹北市中正西路與中華路口時，因行車
    不穩而為警攔查，發現張祐誠身上有明顯酒氣，遂對其測試
    吐氣所含酒精濃度達每公升1.06毫克而查獲。
二、案經新竹縣政府警察局竹北分局報告偵辦。
　　　　　證據並所犯法條
一、上揭犯罪事實，業據被告張祐誠於警詢及偵查中坦承不諱，
    並有酒精測定紀錄表、新竹縣政府警察局舉發違反道路交通
    管理事件通知單影本、職務報告各1份附卷可稽，被告犯行
    洵堪認定。
二、核被告所為，係犯刑法第185條之3第1項第1款公共危險罪嫌
    。又被告受有如犯罪事實欄所載有期徒刑之執行完畢，有本
    署刑案資料查註紀錄表1份在卷可按，其於5年以內故意再犯
    有期徒刑以上之罪，為累犯，請審酌依刑法第47條第1項規
    定及司法院釋字第775號解釋意旨加重其刑。
三、依刑事訴訟法第251條第1項提起公訴。
　　此　致
臺灣新竹地方法院
中　　華　　民　　國　 110　　年　　5 　　月　　 4　　日
                            檢  察  官    陳  榮  林
本件正本證明與原本無異
中　　華　　民　　國　 110　　年　　5 　　月　　12　　日
                            書  記  官    張  羽  函